臺灣士林地方法院民事裁定
110年度消債更字第217號
債  務  人  蕭名凱  

上列當事人聲請更生事件，本院裁定如下：
    主  文
債務人蕭名凱自中華民國一百一十一年七月十二日十七時起開始
更生程序。
命司法事務官進行本件更生程序。
    理  由
一、按協商或調解成立者，債務人不得聲請更生或清算。但因不
    可歸責於己之事由，致履行有困難者，不在此限，消費者債
    務清理條例第151條第7項定有明文。次按，債務人不能清償
    債務或有不能清償之虞，且無擔保或無優先權之本金及利息
    債務總額未逾新臺幣（下同）1,200萬元者，於法院裁定開
    始清算程序或宣告破產前，得向法院聲請更生，觀諸同條例
    第3條、第42條第1項規定自明。又法院開始更生程序之裁定
    ，應載明其年、月、日、時，並即時發生效力。法院開始更
    生程序後，得命司法事務官進行更生程序，必要時得選任律
    師、會計師或其他適當之自然人或法人一人為監督人或管理
    人，復為同條例第45條第1項、第16條所明定。
二、聲請意旨略以：伊有不能清償債務之情事，前曾向最大債權
    金融機構即花旗（台灣）商業銀行股份有限公司請求前置協
    商，於民國107年4月間協商成立，協商條件為每月清償1萬9
    ,744元，惟伊可處分所得扣除協商方案應清償之金額後，已
    無法支應必要生活費用，以致履行有困難而毀諾。故伊確係
    因不可歸責於己之事由，致履行協商條件有困難，且伊無擔
    保或無優先權之本金及利息債務總額未逾1,200萬元，復未
    經法院裁定開始清算程序或宣告破產，爰依法聲請更生等語
    。
三、經查，債務人所主張之上開事實，有債務人現戶全戶戶籍謄
    本（見本院卷第82頁）、財團法人金融聯合徵信中心當事人
    綜合信用報告之債務清理條例前置協商專用債權人清冊（見
    臺灣新北地方法院110年度消債更字第287號卷，下稱新北卷
    ，第35頁至第40頁）、財團法人金融聯合徵信中心當事人綜
    合信用報告（見新北卷第41頁至第49頁）、108至109年度綜
    合所得稅各類所得資料清單（見新北卷第55頁，本院卷第84
    頁）、全國財產稅總歸戶財產查詢清單（見本院卷第188頁
    ）、協議書及無擔保債務還款分配表暨表決結果（見本院卷
    第42頁至第46頁）、金融機構之存摺資料（見本院卷第86頁
    至第118頁）、中華民國人壽保險商業同業公會投保查詢資
    料（見本院卷第130頁）、國泰人壽保險股份有限公司111年
    4月8日國壽字第1110040258號函及附件（見本院卷第178頁
    至第180頁）、溫生工業儀器有限公司函（見本院卷第184頁
    ）、勞工保險被保險人投保資料表及明細（見新北卷第59頁
    至第60頁）、債務人母親之108至109年度綜合所得稅各類所
    得資料清單及全國財產稅總歸戶財產查詢清單（見本院卷第
    134頁至第138頁）等為證，核閱屬實。是債務人目前任職於
    溫生工業儀器有限公司，每月薪資約2萬5,000元，此有溫生
    工業儀器有限公司函覆在卷（見本院卷第184頁），扣除前
    開協商款1萬9,744元後，顯已無法支應個人必要生活費用，
    其主張其有不可歸責於己之事由，致履行協商條件有困難，
    當屬實在。又債務人名下尚有1份有效保單，保單經計算之
    解約金為1萬23元，業經國泰人壽保險股份有限公司陳報在
    卷（見本院卷第178頁至第180頁）。惟債務人負擔之債務依
    債權人清冊所載168萬5,971元（見本院卷第78頁至第80頁）
    ，以其自陳每月可清償3,700元（見本院卷第76頁）計算，
    至少需約38年（計算式：1,685,971÷3,700÷12≒38），始能
    清償完畢，應認其已不能清償債務。此外，債務人無擔保或
    無優先權之債務總額未逾1,200萬元，且無同條例第6條第3
    項、第8條或第46條各款所定駁回更生聲請之事由存在，則
    債務人聲請更生，應屬有據。揆諸首開說明，應予開始更生
    程序，並命司法事務官進行本件更生程序。
四、爰裁定如主文。
中　　華　　民　　國　　111 　年　　7 　　月　　12　　日
                  民事第三庭  法  官  劉育琳  
以上正本係照原本作成。
本件裁定不得抗告。　　　
中　　華　　民　　國　　111 　年　　7 　　月　　12　　日
                              書記官  邱勃英